臺灣桃園地方法院刑事判決　　　　　　　　　　　　九十二年度訴字第一八四五號
　　聲請人　臺灣桃園地方法院檢察署檢察官
　　被　告　甲○○
右列被告因違反毒品危害防制條例案件，經檢察官提起公訴（九十二年度毒偵字第三
二五三號）及移
程序，判決如左：
    主  文
甲○○連續施用第一級毒品，累犯，處有期徒刑捌月，扣案之第一級毒品海洛因拾陸
包（總淨重玖點玖參公克）均沒收銷燬之，扣案之注射針筒壹支及分裝袋貳拾參個均
沒收。又連續施用第二級毒品，累犯，處有期徒刑伍月，扣案之第二級毒品安非他命
壹包（毛重貳拾貳點參公克）沒收銷燬之，扣案之吸食器壹組沒收。應執行有期徒刑
拾壹月，扣案之第一級毒品海洛因拾陸包（總淨重玖點玖參公克）及第二級毒品安非
他命壹包（毛重貳拾貳點參公克）均沒收銷燬之，扣案之注射針筒壹支、分裝袋貳拾
參個及吸食器壹組均沒收。
    事  實
一、甲○○前於民國（下同）八十五年間因竊盜等案件，經本院判處有期徒刑一年八
    八月確定，自八十六年二月十日起算執行，於八十七年一月二十六日假釋付保護
    管束，至八十七年六月二十五日縮刑期滿未經撤銷，未執行之刑以已執行論；復
    前於八十八年間因施用毒品案件，經臺灣桃園地方法院檢察署檢察官聲請本院裁
    定送觀察、勒戒，已無繼續施用毒品之傾向，經臺灣桃園地方法院檢察署檢察官
    於八十八年九月十六日以八十八年度偵緝字第八六九號處分不起訴，竟仍不知悛
    悔，復基於施用第一級毒品海洛因（下稱海洛因）及第二級毒品安非他命（下稱
    安非他命）之概括犯意，自九十二年四月間起至同年十月十七日止，先後在其桃
    園縣桃園市○○街租處內，各施用海洛因及安非他命多次。嗣先於九十二年三月
    三十一日十六時許，經警在桃園縣平鎮市○○路二八二巷一０六號前臨檢查悉上
    情，並扣得海洛因三包（總淨重零點五五公克）及安非他命吸食器乙組；並先後
    於九十二年五月二十八日及六月十六日經臺灣臺東地方法院檢察署通知到場接受
    採尿，送請慈濟大學鑑定後，均呈嗎啡及安非他命陽性反應，亦查悉上情；再於
    九十二年十月十八日二時三十分許，經警在桃園縣桃園市○○路一五三八號前臨
    檢查悉上情，並扣得海洛因十三包（總淨重九點三八公克）、安非他命乙包（毛
    重二十二點三公克）、注射針筒乙支及分裝袋二十三個（惟上開注射針筒乙支、
    吸食器乙組及分裝袋二十三個均非專供施用毒品之用）。
二、案經桃園縣政府警察局桃園分局報請臺灣桃園地方法院檢察署檢察官偵查起訴及
    移送併案審理。
        理  由
一、右揭事實業據被告甲○○於本院審理時坦承不諱，復有扣案之上開海洛因十六包
    、安非他命乙包、注射針筒乙支、吸食器乙組及分裝袋二十三個，在卷可稽，且
    自被告先後於右揭時地遭查獲及經通知到場採受採尿時所採取之尿液，經送請慈
    濟醫院、桃園縣衛生局鑑定及行政院衛生署管制藥品管理局複驗之結果，均確係
    呈嗎啡及安非他命陽性反應，此有慈濟醫院濫用藥物檢驗中心檢驗總表二紙、桃
    園縣衛生局不法藥物尿液檢定書二紙及行政院衛生署管制藥品管理局管檢字第０
    ９３０００３４１７、0000000000號檢驗成績書各乙紙可佐，而扣案
    之上開疑似海洛因十六包，經送請法務部調查局鑑定之結果，亦均確含有海洛因
    成份，此有該局調科壹字第０８０００６３３２、000000000號鑑定通
    知書各乙紙可稽，應堪認定。又被告前於八十八年間因施用毒品案件，經臺灣桃
    園地方法院檢察署檢察官聲請本院裁定送觀察、勒戒，已無繼續施用毒品之傾向
    ，經臺灣桃園地方法院檢察署檢察官於八十八年九月十六日以八十八年度偵緝字
    第八六九號處分不起訴乙情，業據被告於本院審理時供承屬實，並有臺灣高等法
    院刑案被告全國前案紀錄表及臺灣桃園地方法院檢察署刑案資料查註紀錄表各乙
    份可佐，亦堪認定。被告上開各施用海洛因及安非他命多次之犯行均臻明確，應
    予依法論科。
二、核被告所為，係犯修正後毒品危害防制條例第十條第一項之施用第一級毒品罪及
    修正後同條第二項之施用第二級毒品罪。被告上開犯罪後，修正前毒品危害防制
    條例第十條第一項、第二項之規定，業於九十二年七月九日經修正公布，並自九
    十三年一月九日起生效施行，按其法定本刑未有更異，應依刑法第二條第一項前
    段之規定，從修正後毒品危害防制條例第十條第一項、第二項之規定處斷；被告
    上開移送併案審理部分犯行與公訴人原起訴部分犯行間，有連續犯之裁判上一罪
    關係，依刑事訴訟法第二百六十七條之規定，應為公訴人原起訴部分之效力所及
    ，本院自應併予審理，合先敘明。被告持有上開海洛因及安非他命之低度行為，
    為其持以施用上開海洛因及安非他命之高度行為所吸收，均不另論擬。被告先後
    多次施用海洛因及安非他命多次，均時間緊接，所犯構成要件相同，顯均係基於
    概括犯意所為，均為連續犯，應依刑法第五十六條之規定，均論以一罪，並均加
    重其刑。被告就所犯上開二罪間，其犯意各別，要件不同，應予分論併罰。又被
    告前於八十五年間因竊盜等案件，經本院判處有期徒刑一年八八月確定，自八十
    六年二月十日起算執行，於八十七年一月二十六日假釋付保護管束，至八十七年
    六月二十五日縮刑期滿未經撤銷，未執行之刑以已執行論，此有臺灣高等法院被
    告全國前案紀錄表乙份可佐，其復於五年內，再犯有期徒刑以上之上開二罪，均
    為累犯，應依刑法第四十七條之規定，均加重其刑，並均依法遞加重之。爰審酌
    被告前曾受有期徒刑之執行完畢，復因施用毒品案件，經臺灣桃園地方法院檢察
    署檢察官聲請本院裁定送觀察、勒戒，並經臺灣桃園地方法院檢察署檢察官處分
    不起訴在案，竟仍不知悛悔，復於右揭時地各施用海洛因及安非他命多次，已嚴
    重危害社會安全、個人健康及被告犯罪後之態度等一切情狀，量處如主文所示之
    刑，並定其應執行之刑，以資儆懲。
三、扣案之上開海洛因十六包（總淨重九點九三公克）及安非他命乙包（毛重二十二
    點三公克），應依毒品危害防制條例第十八條第一項前段之規定，均宣告沒收銷
    燬之；另扣案之上開注射針筒乙支、吸食器乙組及分裝袋二十三個，則均為被告
    所有供上開犯罪所用之物（惟均非專供），業據被告供承在卷，應依刑法第三十
    八條第一項第二款之規定，均宣告沒收之。
據上論斷，應依刑事訴訟法第二百九十九條第一項前段，修正後毒品危害防制條例第
十條第一項、第二項、第十八條第一項前段，刑法第二條第一項前段、第十一條前段
、第五十六條、第四十七條、第五十一條第五款、第三十八條第一項第二款，判決如
主文。
本案經檢察官陳雅譽到庭執行職務。
中      華      民      國      九十三    年    七      月    十六    日
                          臺灣桃園地方法院刑事第二庭
                                    法  官   林晏鵬
右正本證明與原本無異。
如不服本判決，應於判決送達後十日內向本院提出上訴狀( 應附繕本 )，上訴於
臺灣高等法院。
                                    書記官   陳青瑜
中      華      民      國      九十三    年    七      月    十九    日
附論罪科刑依據之法條：修正後毒品危害防制條例第十條
毒品危害防制條例第十條
施用第一級毒品者，處六月以上五年以下有期徒刑。
施用第二級毒品者，處三年以下有期徒刑。
